臺灣高雄地方法院民事裁定　　　　　　96年度審聲字第1638號
聲　請　人　保證責任高雄市第二信用合作社
法定代理人　戊○○
代　理　人　甲○○
相　對　人　丁○○○○○○
相　對　人　乙○○
相　對　人　丙○○
上列當事人間聲請返還擔保金事件，本院裁定如下：
  主  文
本院民國九十一年度存字第二八一號提存事件聲請人所提存之擔
保金新臺幣肆萬肆仟元准予返還。
本院民國九十一年度存字第二九四號提存事件聲請人所提存之擔
保金新臺幣肆萬伍仟元准予返還。
本院民國九十一年度存字第二九六號提存事件聲請人所提存之擔
保金新臺幣壹拾柒萬陸仟元准予返還。
    理    由
一、按訴訟終結後，供擔保人證明已定20日以上期間催告受擔保
    利益人行使權利而未行使者，法院應依供擔保人之聲請，以
    裁定命返還其提存物，民事訴訟法第104 條第1 項第3 款定
    有明文。依同法第106 條規定，上開有關供訴訟費用擔保之
    規定，於因假扣押供擔保之情形準用之。是其所謂之「訴訟
    終結」，係指依假扣押所保全之請求提起之本案訴訟終結；
    如供擔保人未提起本案訴訟時，則指假扣押裁定及假扣押執
    行程序均不存在者而言，最高法院92年度台抗字第19號裁定
    足資參照。
二、本件聲請人與相對人間請求清償借款事件，聲請人前遵本院
    91年度全字第481 號假扣押裁定，為擔保其對相對人財產之
    假扣押，曾分別提供新臺幣（下同）44,000元、45,000元、
    176,000元 為相對人丁○○○○○○、乙○○、丙○○之擔
    保金，並分別以本院91年度存字第281號、第294號、第296
    號提存事件提存在案。
三、茲聲請人主張該事件業經聲請人依法向本院民事執行處聲請
    撤銷假扣押裁定及撤回假扣押之執行而告終結，聲請人遂聲
    請本院以95年度審聲字第843 號通知催告受擔保利益人即相
    對人於送達後20日內行使權利，上開通知分別於96年10月25
    日、96年8 月20日送達相對人，惟相對人迄今仍未行使其權
    利，爰依上開規定，聲請返還擔保金，並提出本院91年度全
    字第481號民事裁定、94年度裁全聲字第143號裁定及確定證
    明書為證，並經本院依職權調取本院91年度存字第281 號、
    第294號、第296號提存卷宗、91年度全字第481 號及95年度
    審聲字第843 號卷審核屬實，且相對人迄未行使權利之情事
    ，亦經本院依職權查證明確，有本院民事紀錄科查詢表在卷
    可稽，從而聲請人聲請返還擔保金，自無不合，應予准許。
四、依民事訴訟法第104 條第1 項第3 款、第106 條前段，裁定
    如主文。
中　　華　　民　　國　　96　　年　　12　　月　　20　　日
                  民事第二庭法　官　蘇姿月
正本證明與原本無異。
如不服本裁定應於送達10日內向本院提出抗告狀，並繳納裁判費
新台幣1,000元。
中　　華　　民　　國　　96　　年　　12　　月　　20　　日
                            書記官　陳美月
